【裁判字號】    97,易,58
【裁判日期】    970314
【裁判案由】    侵占
【裁判全文】
臺灣臺北地方法院刑事判決                97年度易字第58號
    公  訴  人  臺灣花蓮地方法院檢察署檢察官
    被      告  乙○○
                        弄9號.
上列被告因侵占案件，經檢察官提起公訴（臺灣花蓮地方法院檢
察署94年度偵字第3917號）後，由臺灣花蓮地方法院以九十六年
度易字第二四號判決管轄錯誤，移送本院判決如下：
      主  文
乙○○連續意圖為自己不法之所有，而侵占自己持有他人之物，
處有期徒刑貳年，減為有期徒刑壹年。
      事  實
一、乙○○與鄭瑞仁原為夫妻（民國九十二年七月二十二日結婚
    ，後經臺灣花蓮地方法院於九十四年十二月三十日判決離婚
    ）。緣鄭瑞仁前於九十二年五月二十九日曾發生車禍，之後
    即有手腳抽筋之現象，經花蓮慈濟醫院醫生建議入院接受開
    刀切片檢查，嗣經診斷為腦部病變呈植物人狀態。乙○○遂
    向臺灣花蓮地方法院聲請裁定宣告鄭瑞仁為禁治產人，臺灣
    花蓮地方法院旋於九十三年二月二十七日，以九十二年度禁
    字第四一號裁定鄭瑞仁為禁治產人，同時裁定由乙○○任監
    護人。
二、詎乙○○明知任鄭瑞仁之監護人，應為鄭瑞仁之利益，按其
    財產狀況護養療治其身體，竟基於意圖為自己不法所有之概
    括犯意，以鄭瑞仁監護人之身分，連續於附表所示之時間，
    多次將受益人為鄭瑞仁之國泰人壽保險股份有限公司保險理
    賠金新臺幣（下同）二百九十五萬六千零五元，以及新安東
    京海上產物保險股份有限公司因強制汽車第三人責任保險而
    理賠保險給付共三百四十九萬八千四百八十一元，總計六百
    四十五萬四千四百八十六元之保險理賠金，以變易持有為所
    有之意思，予以侵占入己，逕予挪用（侵占次數、金額均詳
    如附表所示）；而乙○○於九十三年五月間，以攜子赴臺北
    看病為由，即離家不歸，不聞不問，後並訴請離婚，未為鄭
    瑞仁之利益，按其財產狀況護養療治其身體。嗣甲○○因受
    國泰人壽保險股份有限公司、新安東京海上產物保險股份有
    限公司通知，得知理賠金已由乙○○領取，始警覺上情。
三、案經鄭瑞仁之母甲○○告訴臺灣花蓮地方法院檢察署檢察官
    偵查起訴後，經臺灣花蓮地方法院裁定移轉本院管轄。
    理   由
壹、證據能力：
    本院下列認定事實所引用之其餘證據（包含人證與文書證據
    ），並無證據證明係公務員違背法定程序所取得，且被告迄
    至本院審判期日，對本院提示之卷證之證據能力，均未曾表
    示爭執，又卷內文書證據亦無刑事訴訟法第一百五十九之四
    之顯有不可信之情況與不得作為證據之情形，依刑事訴訟法
    第一百五十九條至第一百五十九條之五規定，認下列引用之
    證據，均有證據能力，合先說明。
貳、實體部分：
一、訊據被告乙○○固坦承與被害人鄭瑞仁曾為夫妻關係，並育
    有一子，且於九十三年間，以被害人鄭瑞仁監護人身分，隱
    瞞被害人鄭瑞仁之家屬，代理被害人鄭瑞仁領取國泰人壽保
    險股份有限公司二百九十五萬六千零五元（即九十三年五月
    五日給付一百八十四萬五千二百十三元、九十三年五月二十
    日給付一百萬元及十一萬零七百九十二元、新安東京海上產
    物保險股份有限公司三百四十九萬八千四百八十一元（即九
    十三年四月八日給付一百五十一萬八千四百八十一元、九十
    四年一月四日給付一百九十八萬元）理賠金後，未曾將領取
    之款項交被害人鄭瑞仁，或被害人鄭瑞仁之家人（包括證人
    甲○○），亦未將領得之理賠金用於照顧鄭瑞仁，且事後離
    家逕赴臺北，後並訴請法院離婚之事實，惟矢口否認有何被
    訴之侵占犯行，辯稱：伊承認確領取鄭瑞仁之保險理賠金，
    但不承認有犯罪，伊沒認罪，因理賠金係經保險公司核發，
    非伊偷拿，這叫侵占嗎？伊已將理賠金用來還鄭瑞仁之負債
    ，但伊無法提出證據，因伊相信一般人拿到本票即撕毀，不
    會保留，且因鄭瑞仁之債權人係地下錢莊，伊也無法提供法
    院債權人之聯絡方式。伊現與鄭瑞仁已離婚，係於伊拿到保
    險理賠金後，由伊訴請法院判決離婚，保險理賠金即使有餘
    額，也係用在小孩身上，證人甲○○卻於民事離婚及刑事都
    告伊云云。
二、經查：
    （一）被告乙○○與被害人鄭瑞仁原係夫妻，被害人鄭瑞仁
          於九十二年五月二十九日曾發生車禍，後曾依醫生建
          議入院接受開刀切片檢查，惟因腦部病變而呈植物人
          狀態，被告乙○○因而向臺灣花蓮地方法院聲請裁定
          宣告鄭瑞仁為禁治產人，經臺灣花蓮地方法院於九十
          三年二月二十七日，以九十二年度禁字第四一號裁定
          宣告被害人鄭瑞仁為禁治產人，同時裁定由被告魏羚
          伊任監護人，被告乙○○遂連續代理被害人鄭瑞仁多
          次向國泰人壽保險股份有限公司領取共二百九十五萬
          六千零五元及向新安東京海上產物保險股份有限公司
          領取共三百四十九萬八千四百八十一元之保險理賠金
          （詳如附表所示）等情，被告乙○○均無爭執。此外
          ，復有臺灣花蓮地方法院九十三年度監字第七二號民
          事裁定、九十四年度婚字第二一二號判決各一份、鄭
          瑞仁中華民國身心障礙手冊及全民健康保險證明卡（
          其他器質性精神病態慢性）影本一紙、國泰人壽保險
          股份有限公司九十三年五月二十五日國壽字第九三○
          五○二四五號函一紙、國泰人壽保險股份有限公司人
          壽保險單一份、國泰人壽保險股份有限公司九十七年
          二月二十日國壽字第九七○二○三四○號函（暨保險
          契約狀況一覽表一紙、要保書二紙、理賠資料十九紙
          ）一份、新安東京海上產物保險股份有限公司刑事陳
          報狀一紙、中華郵政股份有限公司九十五年七月二十
          七日儲字第○九五○七一六七八○號函暨開戶查詢、
          客戶歷史交易清單一份、臺灣郵政股份有限公司儲匯
          處九十七年二月二十六日儲字第○九七○○○○二一
          九號函暨客戶歷史交易清單一份、第一商業銀行復興
          分行九十五年八月二十二日一復字第二○四號函暨開
          戶資料、交易明細一份附卷可按，此部分事實已足認
          定。
    （二）原臺灣花蓮地方法院檢察署檢察官起訴書採證人林梅
          香之指訴，未經詳查，誤認國泰人壽保險股份有限公
          司保險理賠金僅為三百零五萬元、新安東京海上產物
          保險股份有限公司保險理賠金僅為一百四十萬元，惟
          業經本院依職權函詢認定如前，有國泰人壽保險股份
          有限公司九十七年二月二十日國壽字第九七○二○三
          四○號函暨附件一份、新安東京海上產物保險股份有
          限公司刑事陳報狀一紙可按。至依據國泰人壽保險股
          份有限公司及新安東京海上產物保險股份有限公司理
          賠紀錄，國泰人壽保險股份有限公司於九十年八月三
          日給付之四萬一千三百十九元、於九十二年七月二日
          給付之九千二百零八元，及新安東京海上產物保險股
          份有限公司於九十二年七月十八日給付之三萬零二十
          八元理賠金，或與被害人鄭瑞仁此次車禍或住院情節
          無關，或發生於被告與被害人鄭瑞仁結婚或被告擔任
          監護人前，既無積極證據認與被告有涉，應為對被告
          有利之認定，亦即，應將檢察官當庭誤計之理賠金總
          額，更正如附表所示，附予說明
    （三）被告雖否認侵占被害人鄭瑞仁之保險理賠金，惟告訴
          人甲○○於本院審理時以證人身分結證稱：鄭瑞仁車
          禍後頭暈，在家裡修養，九十二年七月三十日說頭很
          暈，伊帶去林口長庚醫院，那時全家都住鶯歌，住到
          同年九月二日伊全家回花蓮，當時想帶鄭瑞仁回花蓮
          治療，乙○○有答應一起回花蓮，同日鄭瑞仁去慈濟
          醫院住院，於九十二年九月二十九日開刀切片後，鄭
          瑞仁即不認識人，沒有意識，九十二年十一月十八日
          鄭瑞仁出院回家住，直到九十四年七月三日，突然醒
          了，現復健中。乙○○係九十二年九月二十日生產，
          月子做完去臺北辦事情，同年十一月十八日鄭瑞仁出
          院回家休養，但乙○○在家時間很少，大部分在臺北
          ，她回花蓮幾天，會去臺北住一陣子，反反覆覆，伊
          不知道乙○○在臺北做什麼，但後來鄭瑞仁即被宣告
          禁治產，監護人係乙○○。伊替鄭瑞仁保國泰人壽保
          險，被保險人係鄭瑞仁，伊係受益人，鄭瑞仁昏迷不
          醒，伊沒有請領保險金，因伊想有一天鄭瑞仁醒時，
          可以繼續保下去，伊不知道乙○○領走保險金，伊還
          繼續繳保險費，到九十三年八月之後，因保險契約解
          除，保險金被領走，不用繳了，係保險公司通知伊魏
          羚伊領取保險金支票三百多萬元，伊才知道。伊也沒
          領對方第三人責任險保險金，經保險公司告知，伊才
          知錢被乙○○領走，乙○○領取保險金但未照顧鄭瑞
          仁，伊不知保險金被用去哪，鄭瑞仁已沒財產。鄭瑞
          仁與別人無債務，沒向地下錢莊借過錢，伊家人都很
          老實，不可能向地下錢莊借錢等語（見本院卷九十七
          年二月二十七日審判筆錄）。被告基於為自己不法所
          有之意圖，未經告知被害人鄭瑞仁之家人，即私下以
          監護人身分申領前揭鉅額保險金，且於取得保險金後
          ，亦未與被害人鄭瑞仁家人討論保險金之使用方式，
          即逕行使用，且不曾將保險金之款項用於被害人鄭瑞
          仁之醫療或生活照顧範圍，未為鄭瑞仁之利益，按其
          財產狀況護養療治其身體之情，應已明確。
    （四）被告雖一再以前詞置辯。然觀諸被告歷次供述：
          １、其於偵查中供稱：伊沒將錢交給婆家（鄭瑞仁家
              人），因伊與小孩在花蓮都沒生活費，鄭瑞仁會
              出車禍，係因鄭瑞仁在婆家鶯歌砂石場工作，婆
              婆甲○○幾月沒將薪水交鄭瑞仁，所以鄭瑞仁到
              外工作，下班回家時發生車禍，伊認為車禍係因
              婆婆的關係，婆家之人不知道地下錢莊之事，伊
              在臺北也沒朋友，地下錢莊九十三年三月開始找
              伊，共三次帶伊去郵局領錢，有拿鄭瑞仁欠五百
              多萬元之借據給伊看，借據跟地下錢莊交還之本
              票伊已撕掉，還給誰伊不認識，伊還約五百萬元
              ，伊九十三年五月分三次還鄭瑞仁之債，時間忘
              了，在九十二年底地下錢莊已一直找伊等語（見
              臺灣花蓮地方法院檢察署他字偵查卷第二四頁、
              第二六頁、第二九頁、第五十頁）。
          ２、於法院審理之初改稱：地下錢莊至伊內湖朋友住
              處向伊要錢，伊朋友很害怕，希望伊將錢還地下
              錢莊，伊還錢後，地下錢莊將本票還伊，但本票
              現已不存在云云（見臺灣花蓮地方法院院卷第三
              二頁）。
          ３、惟於本院審理時改稱：鄭瑞仁向人借多少錢，這
              麼久伊也忘了，錢還給別人了，之前在法院供述
              鄭瑞仁借五百多萬元，係真的，鄭瑞仁因賭輸向
              地下錢莊借錢，伊不清楚賭什麼，係婚前借，婚
              後沒有。伊倆一起一年才結婚，伊沒親眼見到鄭
              瑞仁借錢，但鄭瑞仁有告訴伊。地下錢莊二、三
              人來，不一定，伊沒聽到他們說名字，地下錢莊
              直接問伊是否鄭瑞仁太太？伊說是，他們即拿本
              票給伊看，說鄭瑞仁向他們借錢，要伊拿錢還，
              只有拿本票，五、六張。保險金一下來，他們叫
              伊去領保險金，保險理賠係他們叫伊去辦理，伊
              沒通知他們來，地下錢莊每天纏著伊。地下錢莊
              不知道係二、三次，還三、四次來取款。伊不知
              道鄭瑞仁欠款是否真實，只知他們整天擾亂伊，
              甚至拿槍逼伊。地下錢莊係一次全部讓伊看本票
              ，每張面額大概三、四十萬元，伊忘記四張，還
              是五張，六百多萬元保險金全部還地下錢莊的債
              務，在臺北還債。地下錢莊係於鄭瑞仁出車禍沒
              多久，在鶯歌找上伊，大概隔兩三個月，鄭瑞仁
              那時已經開始神智不清，伊不知道錢莊在鶯歌哪
              條路上找到伊，那時鄭瑞仁家人在鶯歌中正路租
              房子給伊和鄭瑞仁住，他們在那找到伊，伊有向
              鄭瑞仁說，他不太理我，應說鄭瑞仁那時已神智
              不清，跟他說什麼，他也不知道，伊也沒將地下
              錢莊索債之事跟鄭瑞仁家人說，伊回鄭瑞仁花蓮
              家，地下錢莊有伊電話，可以找到伊，伊不清楚
              地下錢莊為何不去花蓮找鄭瑞仁家人要錢，伊那
              時住在人家（鄭瑞仁）家，快生產，哪有錢辦（
              換）電話，不是伊去找地下錢莊，他們甚至找到
              伊之前之戶籍地址去擾亂伊以前公司之朋友，但
              朋友不敢報警，叫伊將戶籍遷走。伊被鄭瑞仁打
              、鄭瑞仁賭博向地下錢莊借錢之事，伊實在不知
              道跟誰提，伊朋友沒人認識鄭瑞仁，他朋友伊沒
              認識幾個，伊不知道還能跟誰說云云（見本院卷
              九十七年二月二十七日審判筆錄）。
          據上，被告雖辯稱：被害人鄭瑞仁保險理賠款係用於
          償還被害人鄭瑞仁之地下錢莊欠款云云，惟被告對被
          害人鄭瑞仁積欠鉅款之地下錢莊究係何人？如何找被
          告索償？究竟在鶯歌，或係臺北內湖朋友住處找到被
          告索債？被害人鄭瑞仁當時尚未呈植物人，又有包括
          告訴人甲○○在內之家人，為何獨獨僅向被告索討，
          不對告訴人或被害人鄭瑞仁之其他家人索償債務？被
          告為何不曾向他人說明地下錢莊逼債情事，卻相信地
          下錢莊遽將鉅額保險理賠金交地下錢莊？等情，顯然
          交代不清。且被告竟對被害人鄭瑞仁欠款之數額，先
          稱約五百多萬元云云，後稱忘記，但五百萬元為真云
          云。然若依據被告於本院時之供述，若以四至六張本
          票，每張面額大概三、四十萬元計算，充其量不過二
          百四十萬元，被告竟願意將總計高達六百四十五萬四
          千四百八十六元保險金全數償還地下錢莊，顯然與常
          情不合。況被告對地下錢莊持以索債之證明，先稱有
          借據及本票，後稱只有本票，前後亦有齟齬，且稱鉅
          款償債換回之被害人鄭瑞仁本票憑證已銷毀，更堪存
          疑。被告供述前後核非一致，又顯然與常理有悖，應
          屬卸責之詞，空言所辯，洵無可採。至被告雖於本院
          時始以：保險理賠金即使有餘額，也係用在小孩身上
          ，證人甲○○卻告伊云云置辯，然而，被告迭於審理
          中均稱：保險金還完地下錢莊，都沒有剩云云，後雖
          以前詞置辯，然對被害人鄭瑞仁理賠金餘額供子使用
          之數額為何？用於何項？均未曾提出具體事證以供本
          院審酌，更況被告前後供述即已不同，亦難憑採。基
          上，均無從以被告辯稱各節，憑為對被告有利之認定
          。
    （五）綜前所述，被告所辯不可採，被告利用成為被害人鄭
          瑞仁監護人之機會，隱瞞告訴人甲○○及被害人鄭瑞
          仁之家屬，以使被害人鄭瑞仁責任保險給付直接匯入
          自己帳戶或私自領取匯入被害人鄭瑞仁帳戶之保險理
          賠方式侵占款項，供己逕用，且無從證明係為被害人
          鄭瑞仁之利益而為，其為自己不法所有意圖而侵占被
          害人鄭瑞仁保險理賠款項之犯行，堪予認定。本案事
          證明確，應依法論科。
三、新舊法比較：
    被告行為後，於九十四年二月二日修正公布之刑法，業自九
    十五年七月一日起施行，刑法施行法亦於九十五年五月十四
    日增訂第一條之一規定，且自同年七月一日施行。而修正後
    刑法第二條規定為新舊法比較適用之準據法，無涉行為可罰
    性要件之變更，故於九十五年七月一日刑法修正施行後，如
    有新舊法比較，應逕依修正後刑法第二條第一項規定，為「
    從舊從輕」之比較（最高法院九十五年度第八次刑事庭會議
    決議意旨參照）。又本次刑法修正之比較新舊法，應就罪刑
    有關之共犯、未遂犯、想像競合犯、牽連犯、連續犯、結合
    犯，以及累犯加重、自首減輕暨其他法定加減原因（如身分
    加減）與加減例等一切情形，綜其全部罪刑之結果而為比較
    （最高法院九十五年五月二十三日九十五年度第八次刑庭會
    議決議意旨可資參照）。
    （一）刑法第三百三十五條第一項侵占罪規定雖未修正，然
          於刑法及其施行法修正施行前，依罰金罰鍰提高標準
          條例第一條前段規定，刑法第三百三十五條第一項所
          定罰金刑「銀元一千元以下」係提高為銀元一萬元即
          新臺幣三萬元以下，最低刑度依修正前刑法第三十三
          條第五款規定，應為銀元一元即新臺幣三元以上。增
          訂刑法施行法第一條之一規定，係替代罰金罰鍰提高
          標準條例部分條文，與適用罰金罰鍰提高標準條例之
          結果相同，對被告而言不生有利或不利之情形，僅係
          論罪法條貨幣單位由銀元改為新臺幣，並非法律變更
          刑度之條文，而無須為新舊法比較，應逕適用該條規
          定（臺灣高等法院暨所屬法院九十五年法律座談會刑
          事類提案第十七號研討結果參照）。又修正後刑法第
          三十三條第五款業將罰金刑變更為新臺幣一千元以上
          ，故刑法第三百三十五條第一項規定於修正後罰金刑
          法定刑度已變更為「新臺幣三萬元以下、一千元以上
          」，與修正前比較，修正後規定對被告並未較有利，
          應適用修正前刑法第三十三條第五款規定。
    （二）修正後刑法刪除第五十六條連續犯規定，於新法修正
          施行後，行為人數犯罪行為，即應分論併罰。此刪除
          雖非犯罪構成要件之變更，惟業影響行為人刑罰之法
          律效果，自屬法律有變更，比較新舊法之結果，修正
          後規定，對被告並未較有利，應適用修正前刑法第五
          十六條之規定。
    （三）綜合比較結果，揆諸前揭說明，適用被告行為時即修
          正前刑法之規定，對被告仍較有利，應逕予適用。
四、核被告乙○○所為，係犯刑法第三百三十五條第一項侵占罪
    。被告先後多次侵占犯行，時間緊接，方法相同，均觸犯構
    成要件相同之罪名，顯基於概括犯意反覆所為，為連續犯，
    依修正前刑法第五十六條之規定，應論以一罪，並加重其刑
    。起訴書雖漏載如附表編號五所示之部分，惟經蒞庭檢察官
    當庭補充，核與原起訴部分有裁判上一罪關係，自為本院審
    酌範疇，併此說明。爰審酌被告無前科，素行尚佳，有臺灣
    高等法院被告前案紀錄表附卷為證，被告與被害人原為結髮
    夫妻，並育有一子，竟於被害人鄭瑞仁經法院宣告禁治產後
    ，利用身為監護人之機會，侵占被害人鄭瑞仁將賴以維生之
    保險理賠金，挪為他用，甚於告訴人甲○○及被害人鄭瑞仁
    家屬多次請求下，仍拒不返還，尚以上揭前後不一、違反常
    情之辯詞予以推諉，被告於年輕不幸逢前夫即被害人鄭瑞仁
    之意外，遭逢巨變，又甫生幼子，或心存痛苦、不安，其犯
    罪動機、目的無非貪圖鉅額保險理賠金之不法利益，然其不
    願與被害人鄭瑞仁之家人商討使用方法，私下領取、挪用被
    害人鄭瑞仁保險理賠金之手段，對被害人鄭瑞仁及負責照料
    之告訴人甲○○及家人而言，無異雪上加霜，乃難以承受之
    痛，本案犯罪所生之危害甚鉅，被告迄不能合理交代保險理
    賠金之真實去向，又不肯歸還任何款項，其於本院審理時飾
    詞狡卸，未思己過，不能將心比心，念及曾為家人之舊日情
    誼，反以無辜幼子，直指告訴人甲○○讓伊帶子上庭，未替
    小孩著想云云，將致告訴人甲○○情何以堪，被告犯後態度
    顯然不佳，難認已有悔意，復斟酌被告之工作收入、生活狀
    況、教育智識程度等一切情狀，而量處如主文所示之刑。
五、又被告犯罪係在九十六年四月二十四日以前，查無中華民國
    九十六年罪犯減刑條例所定不得減刑之情，爰依同條例第二
    條第一項第三款、第七條之規定，減其宣告刑二分之一。
據上論斷，應依刑事訴訟法第二百九十九條第一項前段，刑法第
二條第一項前段、第三百三十五條第一項、修正前刑法第五十六
條，刑法施行法第一條之一第一項、第二項前段，中華民國九十
六年罪犯減刑條例第二條第一項第三款、第七條，判決如主文。
本案經檢察官張友寧到庭執行職務。
中    華    民    國    97    年     3    月    14    日
                      刑事第十六庭  審判長法  官  蔡守訓
                                          法  官  吳俊龍
                                          法  官  徐千惠
上正本證明與原本無異。
如不服本判決，應於判決送達後10日內向本院提出上訴狀（應抄
附繕本）。告訴人或被害人如對於本判決不服者，應具備理由請
求檢察官上訴，其上訴期間之計算係以檢察官收受判決正本之日
期為準。
                                          書記官  翁禎謙
中    華    民    國    97    年    3     月    14    日
附表：
┌──┬───────┬────┬─────┬──────────┐
│編號│保險公司名稱  │侵占時間│侵占金額  │備註                │
│    │              │        │（新臺幣）│                    │
├──┼───────┼────┼─────┼──────────┤
│一  │國泰人壽保險股│九十三年│一百八十四│匯入鄭瑞仁帳戶，由魏│
│    │份有限公司    │五月十四│萬五千二百│羚伊領取。          │
│    │              │日      │十三元    │                    │
│    │              │        │          │                    │
├──┼───────┼────┼─────┤起訴書將編號一至三之│
│二  │國泰人壽保險股│九十三年│一百萬元  │金額誤載為共三百零五│
│    │份有限公司    │六月一日│          │萬元，應予更正。    │
├──┼───────┼────┼─────┤                    │
│三  │國泰人壽保險股│九十三年│十一萬零七│                    │
│    │份有限公司    │六月一日│百九十二元│                    │
│    │              │、九十四│          │                    │
│    │              │年六月二│（九十四年│                    │
│    │              │十四日  │六月二十四│                    │
│    │              │        │日將餘款五│                    │
│    │              │        │元領訖）  │                    │
├──┼───────┼────┼─────┼──────────┤
│四  │新安東京海上產│九十三年│一百五十一│匯入乙○○帳戶。    │
│    │物保險股份有限│四月八日│萬八千四百│                    │
│    │公司          │        │八十一元  │起訴書誤載為一百四十│
│    │              │        │          │萬元，應予更正。    │
│    │              │        │          │                    │
├──┼───────┼────┼─────┼──────────┤
│五  │新安東京海上產│九十四年│一百九十八│匯入乙○○帳戶。    │
│    │物保險股份有限│一月四日│萬元      │                    │
│    │公司          │        │          │起訴書漏列附表編號五│
│    │              │        │          │部分之款項。        │
│    │              │        │          │                    │
├──┴───────┴────┴─────┴──────────┤
│      總計侵占金額   六百四十五萬四千四百八十六元               │
├────────────────────────────────┤
│                                                                │
│（1）國泰人壽股份有限公司部分：原起訴書載為三百零五萬元。檢察官 │
│     當庭因誤將九十年八月三日給付之四萬一千三百十九元、九十二年 │
│     七月二日給付之九千二百零八元計入，而更為三百萬六千五百三十 │
│     二元。                                                     │
│                                                                │
│（2）新安東京海上產物保險股份有限公司部分：原起訴書載為一百四十 │
│     萬元。檢察官當庭因誤加計九十二年七月十八日給付之三萬零二十 │
│     八元，而更為三百五十二萬八千五百零九元。                   │
└────────────────────────────────┘


司法院資訊處製作；財團法人民間司法改革基金會備份。
